臺灣板橋地方法院刑事判決　　　　　　　　　　　　九十一年度易字第一五四六號
　　公　訴　人　臺灣板橋地方法院檢察署檢察官
　　被　　　告　甲○○　男　民.
右列被告因竊盜案件，經提起公訴（九十一年度偵字第三七二四號），爰判決如左：
    主  文
甲○○連續犯加重竊盜罪，處有期徒刑捌月。
    事  實
甲○○基於意圖為自己不法所有之概括犯意，而為下列犯行：
  (一)於九十年九月十六日下午三時許，在臺北縣新莊市○○路皇冠漫畫店前，趁子○○入內還書不注意之際，徒手竊取子○○置放於機車腳踏墊上之背包一只（內有
    子○○之身分證、駕駛執照、電話等物），得手後據為己有；
  (二)於九十年十月二十一日，在桃園縣龜山鄉○○○路中正公園旁，以自備鑰匙（未
    據扣案）打開車號ＬＩ－九九三Ｏ號自小客車，竊取其內之賴茂松及賴建志汽車
    駕駛執照各一張得手；
  (三)於九十年十一月中旬某日，在臺北縣三重市○○街一七五巷十八號前，以隨意拾
    取之磚塊打破車窗玻璃（毀損部份未據告訴），竊取車號Ｔ二－九三五五號自用
    小客車內戊○○所有之二百件童裝及維尼童裝塑膠袋等物得手；
  (四)於九十年十二月十四日夜間九時許，趁大門沒關，侵入臺北縣新莊市○○○路一
    七三巷七號住宅一樓之樓梯口，徒手竊取己○○置放於該處之水泥攪拌機一台得
    手；
  (五)於九十一年一月二十日夜間，以自備之螺絲起子（未據扣案）破壞臺北縣新莊市
    ○○路八八八號住宅地下一樓之倉庫木門，入內竊取丙○○所有存放於該處之電
    腦光碟機二台得手。嗣經警持搜索票於九十一年二月六日下午七時三十分許，至
    甲○○位於臺北縣蘆洲市○○路三二三巷三二○之三號住處搜索，扣得子○○、
    賴茂松、賴建志之證件、維尼童裝塑膠袋五十個、水泥攪拌機一台、電腦光碟機
    二台，而循線查獲。
    理  由
一、被告甲○○否認竊盜犯行，辯稱：我沒有偷，證件都是癸○○借放的，水泥攪拌
    機跟光碟機是辛○○請我開車載他去搬東西，我在車上等，他就借放在我車子後
    車廂，所以我才知道地點，但我不知道辛○○是去偷東西云云。然查：
  (一)被害人子○○於警訊中指述：我是九十年九月十六日下午三點多，在新莊市○○
    路漫畫店前，發現放在機車腳踏板之背包被竊，我當時想說還一下漫畫就馬上出
    來，所以將背包放在腳踏板上，沒想到一出來背包就不見了等語；
  (二)被害人賴茂松於警訊中指述：我於九十年十月二十一日五時許，將我所有之自小
    客車停放在桃園縣龜山鄉○○○路中正公園旁，車輛被竊時，車內有現金跟我和
    我兒子賴建志的汽車駕照，我當時有向桃園縣警察局龜山分局龜山派出所報案，
    十月二十八日在台北縣蘆洲市○○路四二二巷十號前被警方尋獲，車內的現金跟
    證件都不見了等語；
  (三)證人戊○○到庭結證稱：我車內的兩百件童裝及童裝塑膠袋被偷，是警察主動打
    電話來，說他們看到塑膠袋上的公司名稱電話，與我們聯絡，我只有領回塑膠袋
    ，損失約四萬元等語（見九十一年八月三十日訊問筆錄）；
  (四)證人己○○到庭結證稱：我的攪拌機是放在地下室停車場，我沒有報案，是剛好
    看到庚○○○○，就跟他說，這攪拌機不太值錢，如果是新的，要兩千元，我這
    台已經用了好幾年，警訊筆錄寫價值兩萬元，是警察聽錯了等語（見九十一年八
    月三十日訊問筆錄）；
  (五)被害人丙○○於警訊中指述：電腦光碟機是放在地下室被竊，我在我居所地下室
    倉庫放有電視及電腦周邊硬體設備，且有木門防止他人進入，被竊的時間是深夜
    ，被竊後的當天早上我到倉庫時發現門鎖被破壞，而光碟機也被偷走了，因為損
    失不大，所以沒有向警方報案，兩台光碟機價值約四百元等語，並據被告於偵查
    中坦承不諱，有偵查筆錄及本院勘驗筆錄可稽，被告於偵查中之自白應堪採信，
    此外，復有贓物領據可稽，被告犯行堪予認定。
  (六)被告聲請傳訊證人辛○○，然經本院多次傳喚拘提，均未到庭，又癸○○被告無
    法指明年籍，以致無從傳訊，均予敘明。
二、被告犯罪事實一至三部份，係犯刑法第三百二十條第一項之竊盜罪，犯罪事實四
    部分，係犯第三百二十一條第一項第一款之於夜間侵入住宅竊盜罪；犯罪事實五
    係犯第三百二十一條第一項第三款、第二款、第一款之攜帶兇器毀壞門於夜間侵
    入住宅竊盜罪。被告所為五次竊盜行為，時間緊接，所犯罪名相同，顯係出於概
    括之犯意為之，為連續犯，爰依刑法第五十六條之規定以一加重竊盜罪論，並加
    重其刑。爰審酌被告連續竊盜五次，得手背包、證件、童裝、水泥攪拌機、光碟
    機等物之犯罪動機及目的、手段，犯罪所生之損害非輕，及犯罪後原於偵查中坦
    承，卻於本院審理時否認犯行，態度不佳等一切情狀，量處如主文所示之刑。公
    訴人另認：被告甲○○意圖為自己不法之所有，於八十九年一月二十二日上午十
    二時許，在臺北縣五股鄉○○路○段一七一巷三號前，以自備鑰匙開啟車號ＨＳ
    Ｚ－六二七號重型機車置物箱，竊取乙○○身分證影本二張、李世益身分證影本
    一張，得手後據為己有，因認被告涉犯刑法第三百二十條第一項之竊盜罪，然被
    害人乙○○於警訊指述：我與我父親李世益的身分證影本，「可能」是八十九年
    一月二十二日十二時，機車停放在我家樓下遭竊，那些證件「可能」是我父親放
    在置物箱內同時遭竊，但我父親已在九十年三月十五日去世，所以為何在甲○○
    處找到證件影本，我也不知道等語，是被害人僅知其曾失竊機車一台，並不清楚
    「證件影本」究竟何時、何地或究竟有無失竊，僅係推測有可能是放在機車置物
    箱中一併失竊，然證件影本之來源甚多，告訴人之指述既不確定，即不足採為對
    被告不利之證據，故除被告於偵查中之一次自白外，別無其他補強竊盜犯行之證
    據，因公訴人認與前揭部分有連續犯裁判上一罪關係，爰不另為無罪之諭知。
三、警方及公訴人疏漏之處：
  (一)台北縣警察局海山分局偵查員壬○，於詢問被告時，並未遵守刑事訴訟法之規定
    ，全程連續錄音，經本院勘驗警訊錄音帶，全然空白無聲，故其偵查程序即有疏
    失。
  (二)台北縣政府警察局海山分局嗣後於九十一年二月二十七日以北警海刑字第Ｚ○○○○○○○○○號函檢送其他三名被害人之相關警訊筆錄及贓物認領保管單（見
    偵查卷第四十三頁至第五十頁），內容包括：
  1.被害人梁莉卉指述其於九十年六月十五日下午五時許，在台北縣新莊市○○街七
    三號商店，遭竊皮包一個（內有身分證、駕照、皮夾等財物）。
  2.被害人丁○○指述其於九十年十月二十五日晚間，在台北縣三重市○○街及蘆洲
    市○○路口，車號ＧＵ－九八八Ｏ號自小貨車的門鎖遭破壞，車內之工具及維尼
    童裝塑膠袋二十五個遭竊。
  3.被害人方友信指述其於九十年十月下旬，在台北縣蘆洲市○○路三二三巷口，遭
    竊車號ＨＤ－一三八一號車輛內之手推車及置物箱。
  (二)檢察官就此三部份在九十一年二月間已知之犯罪事實，到九十一年三月二十八日
    撰寫起訴書時，完全未處理，顯視而不見，合先指明。
  (三)再者，前開梁莉卉部分，被告甲○○否認犯行，且僅在被告住處扣得被害人梁莉
    卉之駕照與身分證各一張，尚不足推論皮包係被告所竊；方有信部分，僅在被告
    住處扣得「人工計時繳費通知單」一張，亦不足以證明被告竊盜犯嫌。丁○○部
    分，證人丁○○到庭結證稱：我與戊○○是任職同一家公司，使用的維尼童裝塑
    膠袋也一樣，是戊○○領回塑膠袋後，再分給我一半，我應該只掉十幾個，但是
    ，是隨便分的，因為沒有辦法確實知道數量等語（見九十一年十一月十四日審判
    筆錄），而警方總共只扣得五十個塑膠袋，戊○○跟丁○○於竊案發生後，均因
    認損失不大，而未報警，警方係按塑膠袋上之電話打去公司詢問是否有竊案發生
    ，而台北縣警察局海山分局偵查員陳建甫、壬○二人，竟先於九十一年二月六日
    ，讓戊○○製作筆錄後，領回五十個塑膠袋，再於同月二十二日，為丁○○製作
    筆錄後，由其領回二十五個塑膠袋，而使領回之塑膠袋數量（七十五個），超過
    在被告住處扣得之塑膠袋數量（五十個），試圖將證物「塑膠袋」一批，拆成兩
    個被害人、兩起竊盜案之證物，有警訊筆錄及贓物領據可稽，況且在本院訊問時
    ，證人壬○尚證稱：一開始塑膠袋是分成兩綑，一綑二十五個，丁○○說他可以
    辨識的出來，因為有四、五個塑膠袋，有粘著衣服的小標籤，已經泡得爛掉了，
    被害人說他可以根據小標籤辨識是他的塑膠袋云云，與被害人丁○○當庭所述情
    節不符，警方辦案之粗糙及疏失，均予指明。
本案經檢察官方伯勳提起公訴，檢察官蔡顯鑫到庭執行職務。
據上論斷，應依刑事訴訟法第二百九十九條第一項前段，刑法第五十六條、第三百二
十一條第一項第三款、第二款、第一款，判決如主文。
中      華      民      國    九十一    年     十一     月     二十     日
                                            法  官  蕭  一  弘
右正本證明與原本無異。
如不服本判決，應於判決送達後十日內，向本院提出上訴狀。
                                            書記官  郭  玉  芬
中      華      民      國    九十一    年     十一     月     二十二   日
附錄法條：
刑法第三百二十一條
犯竊盜罪而有左列情形之一者，處六月以上五年以下有期徒刑：
一、於夜間侵入住宅或有人居住之建築物、船艦或隱匿其內而犯之者。
二、毀越門扇、牆垣或其他安全設備而犯之者。
三、攜帶兇器而犯之者。
四、結夥三人以上而犯之者。
五、乘火災、水災或其他災害之際而犯之者。
六、在車站或埠頭而犯之者。
前項之未遂犯罰之。
